【裁判字號】    89,訴,1587
【裁判日期】    890811
【裁判案由】    毒品危害防制條例
【裁判全文】
台灣台中地方法院刑事判決                        八十九年度訴字第一五八七號
    公  訴  人  臺灣臺中地方法院檢察署檢察官
    被      告  甲○○
右列被告因違反毒品危害防制條例案件，經檢察官提起公訴（八十九年度毒偵緝字第
三０四號），本院判決如左：
    主    文
甲○○連續施用第一級毒品，處有期徒刑捌月；又連續施用第二級毒品，處有期徒刑
肆月。應執行有期徒刑拾月。
    事    實
一、甲○○前曾因施用毒品案件，經臺灣台中地方法院檢察署檢察官聲請本院以八十
    九年度毒聲字第一０六號裁定送勒戒處所觀察、勒戒後，認無繼續施用毒品傾向
    ，由臺灣台中地方法院檢察署檢察官於八十九年一月二十四日以八十九年度毒偵
    字第三四０號為不起訴處分確定後。詎仍不知悔改，另基於施用第一級毒品之犯
    意，於八十九年二月十六日某時、八十九年六月一日某時，分別在台中縣清水鎮
    ○○路一六一號李國瑞住處、國道高速公路林謙弘所駕駛ＺＰ－九三四六號自小
    客車內，以將第一級毒品海洛因摻在香煙內吸用方式，施用第一級毒品海洛因各
    一次；復另基於概括犯意，於八十九年二月十六日某時、八十九年五月三十一日
    某時，分別在台中縣清水鎮○○路一六一號李國瑞住處、台中市○○街○段七巷
    四十號五樓住處，以將第二級毒品安非他命置於玻璃瓶吸食器、錫箔紙上，用火
    燒烤至冒白煙後，吸食其產生之氣體方式，施用第二級毒品安非他命各一次。嗣
    於八十九年二月十六日晚上九時許，在台中縣清水鎮○○路一六一號李國瑞住處
    ，與蘇皇圖、趙國興、李政熔、李國瑞、林瓊玲、鐘秀銀、陳英花、陳美玉（前
    揭之人，由檢察官另行偵辦中）同為警查獲，並扣得李國瑞所有之第一級毒品海
    洛因二包（毛重二十．四公克）、安非他命吸食器一組、注射針筒六支、分裝袋
    十三包、電子磅秤一個等物，而甲○○經警移送台灣台中地方法院檢察署檢察官
    偵訊時否認施用毒品，經檢察官諭知限制住居，嗣甲○○為警查獲時所採尿液送
    請彰化縣衛生局檢驗結果檢出甲基安非他命、嗎啡均呈陽性反應，惟甲○○均未
    到庭，經台灣台中地方法院檢察署發佈通緝後，於八十九年六月一日晚上八時三
    十分許，在國道高速公路二八０公里處為警緝獲，經警採其尿液送驗結果檢出嗎
    啡呈陽性反應。嗣甲○○經臺灣台中地方法院檢察署檢察官聲請本院以八十九年
    度毒聲字第二一二０號裁定送觀察、勒戒（依據八十九年二月十六日查獲後之行
    為）後，認有繼續施用毒品之傾向。
二、案經彰化縣警察局彰化分局、國道公路警察局第四警察隊移送台灣台中地方法院
    檢察署檢察官偵查起訴。
    理    由
一、右揭事實，業據被告甲○○於本院審理時，坦承不諱。而被告分別於八十九年二
    月十六日晚上九時許、八十九年六月一日晚上八時三十分許，為警查獲，經警採
    其尿液分別送請彰化縣衛生局、台南縣衛生局檢驗結果，檢出甲基安非他命、嗎
    啡均呈陽性反應，或檢出嗎啡呈陽性反應，此有彰化縣衛生局八十九年二月二十
    九日煙檢字第八九０九七九號煙毒尿液檢驗成績書、台南縣衛生局尿液檢驗成績
    書各一紙在卷可稽，嗣經臺灣台中地方法院檢察署檢察官依本院八十九年度毒聲
    字第二一二０號裁定送臺灣台中看守所觀察勒戒時，經臺灣台中看守所人員採尿
    送驗結果，亦檢出甲基安非他命、嗎啡均呈陽性反應，此有該所八十九年六月八
    日中所正總字第０三六三號函附之濫用藥物尿液檢驗報告一紙在卷可查。又被
    告前因施用毒品案件，經臺灣台中地方法院檢察署聲請本院裁定送勒戒處所施以
    觀察、勒戒後，認無繼續施用毒品之傾向，由台灣台中地方法院檢察署檢察官於
    八十九年一月二十四日以八十九年度偵字第三四０號處分不起訴處分，有臺灣台
    中地方法院檢察署刑案資料查註紀錄表在卷可查，其於五年內再犯毒品危害防制
    條例第十條第一項、第二項之罪，且經本院以八十九年度毒聲字第二一二０號裁
    定送台中看守所附設勒戒所觀察、勒戒後，認有繼續施用毒品傾向，亦有該所八
    十九年六月十三日中所正總字第０四三六號函附證明書在卷可查。事證明確，
    被告右揭犯行，洵堪認定。
二、核被告所為，係犯有毒品危害防制條例第十條第一項之施用第一級毒品、及同條
    第二項之施用第二級毒品罪。被告分別持有第一級毒品海洛因、第二級毒品安非
    他命，嗣進而施用之，其持有之低度行為應為施用之高度行為所吸收，均不另論
    罪。被告先後二次施用第一級海洛因、第二級毒品安非他命之行為，時間緊接，
    犯罪構成要件相同，顯係出於概括之犯意為之，為連續犯，均應依刑法第五十六
    條之規定以施用第一級、施用第二級毒品罪論，並分別加重其刑。被告所犯施用
    第一級毒品、施用第二級毒品罪二罪之間，犯意各別，行為互殊，應予分論併罰
    。爰審酌被告並無不良素行，因施用毒品，經檢察官依初次勒戒、觀察後無繼續
    施用傾向為不起訴處分確定後，仍不知悔改警惕，猶繼續施用毒品，有失政府制
    定毒品危害防制條例之立法美意，本不宜寬貸，惟此乃自戕行為及犯後已坦承犯
    行，態度良好及施用次數等一切情狀，分別量處如主文所示之刑，並定其應執行
    之刑，以資懲儆。至於扣案之第一級毒品海洛因二包（毛重二十．四公克）、安
    非他命吸食器一組、注射針筒六支、分裝袋十三包、電子磅秤一個等物，係屬李
    國瑞所有，尚非被告所有，不予宣告沒收，附予敘明。
據上論斷，應依刑事訴訟法第二百九十九條第一項前段，毒品危害防制條例第十條第
一項、第二項、第二十條第三項前段，刑法第十一條前段、第五十六條、第五十一條
第五款，判決如主文。
中      華      民      國    八十九    年      八      月     十一     日
                                台灣台中地方法院刑事第四庭
                                      法  官    顏  世  傑
右正本證明與原本無異。
如不服本判決，應於判決送達後十日內，向本院提出上訴狀（應附繕本）。
                                      書記官
中      華      民      國    八十九    年      八      月     十六     日
附錄本案論罪科刑法條：
毒品危害防制條例第十條：
  施用第一級毒品者，處六月以上五年以下有期徒刑。
  施用第二級毒品者，處三年以下有期徒刑。


司法院資訊處製作；財團法人民間司法改革基金會備份。
